臺灣高等法院臺中分院民事判決　　　九十年度訴易字第七六號
　　　原　　　告　乙○○
　　　　　　　　　丙○○○
　　　被　　　告　甲○○
　　　　　　　　　丁○○
右列被告等因竊盜案事件，經原告提出附帶民事訴訟請求損害賠償事件，由本院刑事
庭裁定移送（九十年度附民字第三三六號），本院判決如左：
　　　主　　　文
原告之訴及假執行之聲請均駁回。
訴訟費用由原告等負擔。
　　　事　　　實
甲、上訴人方面：
一、聲明：求為判決：
　(一)被告等應連帶給付原告新台幣（以下同）三十八萬二千元，及自起訴狀繕本送達
    翌日起至清償日止按年息百分之五計算之利息。
  (二)原告願供擔保，請准宣告假執行。
二、陳述及證據：
　(一)被告丁○○於民國（以下同）八十九年五月四日前之某日夜間，駕駛其所有、車
    牌號碼Ｍ八－四六八一號之自用小貨車搭載被告甲○○，共同前往原告位於南投
    縣水里鄉玉峰村龜仔頭溪底田之工寮旁，竊取原告所有、置於該處之鐵製狗籠（
    約值新台幣五千元）一個，得手後以上開自用小貨車載回被告甲○○位於南投縣
    鹿谷鄉秀峰村鳳鵬巷一五號之住處屋外，並以防水帆布加以覆蓋。嗣經原告於翌
    日發現狗籠失竊後，四處尋覓迭經二月餘，始於同年七月十九日十七時許，在上
    開處所尋獲遭竊之狗籠而得知上情。案經原告訴由南投縣警察局信義分局報告檢
    察官偵查起訴，經台灣南投地方法院以九十年度易字第二一○號判處被告等拘役
    四十日，如易科罰金，均以三百元折算一日，並經鈞院刑事庭以九十年度上易字
    第一六八七號判決駁回上訴確定。
  (二)被告丁○○與原告等本係舊識，明知原告位於南投縣信義鄉之房屋於九二一震災
    中全毀，竟復利用原告長子遭人酒後駕車撞死而纏訟之際，夥同被告甲○○竊取
    原告所有之物並隱匿之，至原告及原告之妻丙○○○駕車四處尋找，前後歷時三
    月，共計造成工作損失新台幣（以下同）十六萬二千元（即以每人每日九百元計
    ），汽車燃料費用二萬元，而被告等利用原告長子遭人酒後駕車撞死而纏訟之際
    行竊，直欲逼原告等深陷絕境，精神上之痛若，實難名狀，為此，原告及原告之
    妻分別請求精神上損害賠償各十萬元等語。
乙、被上訴人方面：
一、聲明：求為判決：
  (一)原告之訴駁回。
  (二)訴訟費用由原告負擔。
二、陳述：被告等當日係前往龜仔頭溪底田附近捕獵野兔，因所攜帶之狗遭蛇咬傷，
　　乃隨地撿拾遭人棄置該處之狗籠以免狗咬傷人，並非有意竊盜等語。
　　　理　　　由
一、查原告主張：被告丁○○於八十九年五月四日前之某日夜間，駕駛其所有、車牌
    號碼Ｍ八－四六八一號之自用小貨車搭載被告甲○○，共同前往原告乙○○位於
    南投縣水里鄉玉峰村龜仔頭溪底田之工寮旁，竊取其所有、置於該處之鐵製狗籠
    一個，得手後以上開自用小貨車載回被告甲○○位於南投縣鹿谷鄉秀峰村鳳鵬巷
    一五號之住處屋外，並以防水帆布加以覆蓋。嗣經伊等於翌日發現狗籠失竊後，
    四處尋覓迭經二月餘，始於同年七月十九日十七時許，在上開處所尋獲遭竊之狗
    籠而得知上情。上揭竊盜事實，業經台灣南投地方法院檢察署以八十九年度偵續
    字第四四號提起公訴，經台灣南投地方法院以九十年度易字第二一○號判處被告
    等拘役四十日，如易科罰金，均以三百元折算一日，並經本院刑事庭駁回上訴確
    定，此有本院九十年度上易字第一六八七號刑事判決書在卷可稽，為被告等所不
    爭執，是被告等竊盜之事實，已足認定。被告等雖辯稱：伊等係前往龜仔頭溪底
    田附近捕獵野兔，因所攜帶之狗為蛇咬傷，乃隨地撿拾系爭之狗籠以免狗咬傷人
    ，並否認有竊盜行為云云，惟查系爭鐵製狗籠裝有門栓，下方加掛四個輪子，上
    方則以鐵絲圈綁異於狗籠本身材質之鐵網加以覆蓋等情，業經原告於警訊中指稱
    ：該狗籠上方係以雞籠蓋覆蓋，由伊自行製作完成等語明確，並有狗籠照片（見
    八十九年度偵續字第四四號卷第二九頁下方照片、原審法院九十年易字第二一○
    刑事卷宗九十年五月八日訊問筆錄所附編號五照片）二張附卷可參，是客觀上尚
    非遽認即屬遭人棄置之物甚明，是被告等上述之抗辯，自無可採。
二、按因故意或過失，不法侵害他人之權利者，負損害賠償責任，又負損害賠償責任
    者，除法律另有規定或契約另有訂定外，應回復他方損害發生前之原狀，民法第
    一百八十四條第一項前段、第二百十三條第一項固定有明文。本件被告等擅自取
    走原告所有之系爭狗籠，致原告喪失對其使用收益之權能，雖難謂無損害，惟侵
    權行為負損害賠償責任者，乃在填補被害人因侵害行為所受之損害；換言之，加
    害人所負損害賠償責任亦應以此為限，經查系爭狗籠已返還於原告之事實，業經
    原告自承在案（見本院九十年十一月三十日準備程序筆錄），是自原告總體財產
    觀察，已無損害可言。原告雖主張被告等利用伊之長子遭人酒後駕車撞死而纏訟
    之際，竊取其所有之物並隱匿之，致伊等駕車四處尋找，前後歷時三月，共計造
    成工作損失十六萬二千元，汽車燃料費用二萬元，並造成精神上痛苦云云，然該
    損害既非被告等所能預見，且自侵權行為規範目的以觀，該損失亦與被告等所應
    負損害賠償之責任範圍間，並無因果關係之可言，是原告上開之請求，自屬依法
    無據，無可准許。
三、綜上所述，原告既已無損害可言，從而，原告主張本於侵權行為之法律關係，請
    求被告等連帶給付新台幣三十八萬二千元，及自起訴狀繕本送達翌日起至清償日
    止按年息百分之五計算之法定遲延利息，為無理由，不應准許。其假執行之聲請
    亦失所附麗，應併予駁回。
四、據上論結，本件原告之訴為無理由，依民事訴訟法第七十八條、第八十五條第一
　　項前段，判決如主文。
中　　　華　　　民　　　國　　九十一　　年　　　三　　　月　　二十六　　日
~B1民事第三庭審判長法　官　陳照德
~B2　　　　　　　　法　官　曾謀貴
~B3　　　　　　　　法　官　陳成泉
右為正本係照原本作成。
不得上訴。
~B　　　　　　　　書記官　劉恒宏
中　　　華　　　民　　　國　　九十一　　年　　　三　　　月　　二十七　　日
                                                                        Ｙ
